臺灣桃園地方法院刑事判決　　　　　　95年度易字第1675號
公　訴　人　台灣桃園地方法院檢察署檢察官
被　　　告　乙○○
　　　　　　　　　　（另案於臺灣桃園監獄執行）
上列被告因竊盜案件，經檢察官提起公訴（95年度偵字第1130
3 號），本院判決如下：
    主  文
乙○○結夥三人以上竊盜，累犯，處有期徒刑捌月。
    事  實
一、乙○○前因違反毒品危害防制條例案件，經臺灣新竹地方法
    院以90年度訴字第46號判決判處應執行有期徒刑10月確定（
    施用第一級毒品部分判處有期徒刑7 月，施用第二級毒品部
    分判處有期徒刑4 月），後於民國93年5 月6 日執行完畢，
    猶不知悔改。
二、乙○○、張文洲（另併案由本院審理中）與真實姓名年籍不
    詳綽號「阿忠」、「小胖」成年男子共同基於意圖為自己不
    法所有之犯意聯絡，於95年2 月17日下午3 時30分許，由乙
    ○○駕駛車牌號碼5382─HK號自小客車載「阿忠」，張文洲
    駕駛車牌號碼Z9─2800號自小客車載「小胖」，共同前往桃
    園縣平鎮市鎮鎮○里437 號甲○○住處前，抵達
    後，乙○○、「小胖」留在駕駛座等候並把風，「阿忠」則
    下車敲鐵門，確定無人應門後，推由張文洲、「阿忠」侵入
    甲○○住處（侵入住宅部分未具告訴），共同竊取甲○○所
    有置於2 樓保險箱內現金新台幣6 萬元、金飾手鍊1 條、小
    孩彌月金飾禮盒共20盒（內有小孩手鍊、戒指、腳鍊、金鎖
    片）、其所有鑽戒l 只、金飾等、及甲○○之妻蔣雅蓮所有
    鑽戒1 只、項鍊2 條、金戒指8 個等物（以上共值約20萬元
    ）、香煙2 箱（價值約2 萬元）、MOTOROLA手機2 支、G.PL
    US手機1 支、1 不詳廠牌手機1 支、蔣雅蓮所有新竹企銀存
    摺1 本、新竹企銀提款卡1 張、印章1 個、新竹企銀定存單
    1 張等物，得手後，張文洲、「阿忠」即進入乙○○駕駛車
    牌號碼5382─HK號自小客車，由乙○○駕車離去。嗣經甲○
    ○報警並調出附近監視錄影帶查得車牌號碼，始循線查悉上
    情。
三、案經桃園縣警察局平鎮分局報告臺灣桃園地方法院檢察署檢
    察官偵查起訴。
    理  由
一、證據能力部分：
    (1)按被告之自白，非出於強暴、脅迫、利誘、詐欺、疲勞訊
      問、違法羈押或其他不正之方法，且與事實相符者，得為
      證據，刑事訴訟法第156 條第1 項定有明文。被告於本院
      審理中辯稱：伊之警詢筆錄係依照警員之意思陳述，因為
      警員說伊吸毒，要對伊採尿送驗，伊才會指認張文洲等人
      竊盜云云。經查：本院勘驗被告之警詢筆錄，其內容與筆
      錄相符，而警員係以一問一答之方式訊問被告，被告於警
      詢中多次陳述如供出阿忠、張文洲等人會遭報復，不要讓
      阿忠、張文洲知道是伊供出的等語，此有本院95年12月22
      日勘驗筆錄附卷足憑，而本件製作警詢筆錄之警員胡高嶧
      於本院審理時證述：伊於製作警詢筆錄時，並未對被告施
      以強暴脅迫或其他不正方式取供，被告未看監視光碟內容
      時，否認有前往被害人住處，後來看完光碟後才承認有駕
      車前往，但是仍然否認有竊盜之犯行等語（詳本院96年1
      月9 日審判筆錄），復審酌被告於警詢中未曾要求警員不
      要對其採尿，此觀本院95年12月22日勘驗筆錄自明，反而
      一再陳述害怕供出張文洲等人會遭報復等語，並否認有參
      與本件竊盜之犯行，則果警員有威脅要對被告採尿檢驗，
      按理被告應當坦承參與本件竊盜犯行，並要求警員不要對
      其採尿，何以其仍否認犯行？未要求警員不要對其採尿？
      從而，足認被告辯稱伊之警詢筆錄係依照警員之意思製作
      云云，不足為採，本院認其警詢筆錄有證據能力。
    (2)按被告以外之人於審判外之言詞或書面陳述，除法律有規
      定者外，不得作為證據，刑事訴訟法第159 條第1 項固有
      明定。惟被告以外之人於審判外之陳述，雖不符同法第15
      9 條之1 至之4 規定，但經當事人於審判程序同意作為證
      據，法院審酌該言詞陳述或書面作成時之情況，認為適當
      者，亦得為證據，且當事人、辯護人於法院調查證據時，
      知有第159 條第1 項不得為證據之情形，而未於言詞辯論
      終結前聲明異議者，視為有前項之同意，此亦據刑事訴訟
      法第159 條之5 規定甚明。查檢察官、被告於審理時就本
      院提示之證據均表示無意見，本院審認提示之證據，皆無
      違法取證或證據證明力明顯過低之情形，亦認以之作為證
      據，乃屬適當，故均得作為認定被告犯罪之證據。
二、訊據被告乙○○固坦承於上揭時地駕車載「阿忠」、張文洲
    駕車載「小胖」前往平鎮市鎮鎮○里437 號甲○
    ○住處前等事實，惟矢口否認有何結夥三人共同竊盜之犯行
    ，辯稱：伊因開計程車而載客人「小胖」、「阿忠」到平鎮鎮
    市鎮○里437 號處，「小胖」等人下車後，伊
    即駛離現場，至於張文洲表示伊要其開1 台車，並將車停放
    在行竊處附近的廣場，伊再開車載張文洲、「阿忠」、「小
    胖」並向張文洲說甲○○是伊朋友，該處是伊朋友家，是要
    去朋友家搬東西出來，並非實情，且當天伊也沒有載張文洲
    云云。經查：
  (一)被告乙○○於上揭時間駕駛車牌號碼5382─HK號自小客車載
    「阿忠」，另案被告張文洲駕駛車牌號碼Z9─2800號自小客
    車載「小胖」，共同前往平鎮市鎮鎮○里437 號
    甲○○住處前，抵達後，由「阿忠」、張文洲進入甲○○住
    處拿取物品等節，業據被告於警詢中、證人即另案被告張文
    洲於偵查、本院審理時供陳在卷，並有上揭2 車之車籍資料
    2 紙內載車主分為被告乙○○、張文洲等附卷足憑。而被害
    人甲○○住處於上揭時間遭竊如上事實欄所載之財物，嗣經
    被害人甲○○調閱附近監視錄影帶提供警員查看，發現於案
    發當日下午3 時39分許有2 部自小客車，1 部車號Z9─2800
    號自用小客車停靠在甲○○住處門前，有1 名男子進入甲○
    ○住處，隨後另1 部車號5382─HK自用小客車在甲○○住處
    巷口徘徊，之後車號5382─HK自用小客車內之另1 名男子下
    車進入范作德住處屋內，隨後該2 名男子從大門出來等情，
    亦據被害人甲○○於警詢中指述綦詳（詳偵查卷第23、24頁
    ），復有監視器翻拍照片84張存卷足憑。從而，於95年2 月
    17 日 下午3 時30分許，被告有駕駛車牌號碼5382─HK號自
    小客車載「阿忠」，另案被告張文洲有駕駛車牌號碼Z9─
    2800號自小客車載「小胖」，共同前往甲○○住處，隨後「
    阿忠」、張文洲下車進入甲○○住處竊取財物，被告、「小
    胖」則在車內等候，於「阿忠」、張文洲竊盜得手後，再由
    被告駕車載「小胖」、「阿忠」、張文洲離開現場等節，應
    堪認定。
  (二)又本院當庭勘驗卷附監視光碟中，其中鏡頭12（2） 、13（
    3）、14（4）之勘驗結果如下：
    鏡頭12 （2）：
      時間：2006年2月17日15時33分00秒至15時59分32秒
      15時38分49秒：一自小客車出現畫面。
      15時39分34秒：該自小客車停在畫面中間。
      15時40分37秒：另一自小客車出現畫面右前方並回轉停至
      15時42分48秒：畫面中間之自小客車右後方座位車門打開
      15時43分04秒：該身材微胖、身著咖啡色短袖上衣、長褲
      15時44分15秒：停在畫面中間自小客車駕駛座車門打開，
      15時44分44秒：停至畫面右方自小客車駛離畫面。
      15時45分03秒：一自小客車出現畫面前方並停住。
      15時48分35秒：一自小客車發動並往畫面左方駛離畫面。
      15時50分35秒：一自小客車出現畫面右方（似可見車號
      15時50分47秒：畫面右方之自小客車左後方車門打開，下
      15時51分01秒：一身材微胖、身著黑色背心、長褲男子開
      15時51分05秒：畫面右方之自小客車副駕駛座車門打開、
      15時51分28秒：畫面右方之自小客車往後退並駛離畫面
    鏡頭13（3）：
      時間：2006年2月17日15時32分54秒至15時59分21秒
      15時33分58秒：畫面右方出現一自小客車。
      15時34分06秒：該自小客車停在被害人家門前。
      15時34分15秒：該自小客車駛離、回轉並至被害人家門前
      15時35分02秒：由副駕駛座下來一身著黑色外套、卡其色
      15時35分15秒：身著黑色外套、卡其色長褲男子敲被害人
      15時35分20秒：身著黑色外套、卡其色長褲男子再敲被害
      15時35分32秒：身著黑色外套、卡其色長褲男子再敲被害
      15時35分45秒：身著黑色外套、卡其色長褲男子再敲被害
      15時35分58秒：身著黑色外套、卡其色長褲男子再敲被害
      15時36分07秒：身著黑色外套、卡其色長褲男子再敲被害
      15時36分17秒：身著黑色外套、卡其色長褲男子再敲被害
      15時36分37秒：身著黑色外套、卡其色長褲男子轉身回到
      15時37分05秒：一自小客車停在被害人家門前。
      15時37分52秒：該自小客車往前開幾步後停住。
      15時38分16秒：該自小客車往後退至巷口。
      15時38分35秒：一男子上該自小客車副駕駛座後，該車往
      15時39分17秒：一自小客車出現並停在被害人家門前，該
      15時40分04秒：該自小客車副駕駛座下來一身著黑色外套
      15時40分36秒：該自小客車往前移動並駛離畫面。
      15時40分46秒：身著黑色外套、卡其色長褲男子走出被害
      15時41分01秒：該自小客車出現畫面。
      15時42分10秒：身著黑色外套、卡其色長褲男子進入被害
      15時42分34秒：身著黑色外套、卡其色長褲男子走出門張
      15時42分45秒：身著黑色外套、卡其色長褲男子快速跑至
      15時43分04秒：一男子上車右後方座位。
      15時44分33秒：一身著條紋上衣男子上車右後方座位。
      15時44分45秒：該自小客車發動並駛離畫面。
      15時51分22秒：一身著黑色外套、卡其色長褲男子出現畫
      15時51分51秒：該自小客車右後方座位下來一頭戴帽子、
      15時51分53秒：一身著黑色外套、卡其色長褲男子走出被
      15時52分13秒：該自小客車駛離畫面。
    鏡頭14（4） ：
      時間：2006年2 月17日15時32分48秒至15時59分26秒
      15時33分39秒：出現一自小客車並停在被害人家門前。
      15時34分15秒：該自小客車駛離、回轉並至被害人家門前
      15時35分02秒：由副駕駛座下來一身著黑色外套、卡其色
      15時36分26秒：身著黑色外套、卡其色長褲男子轉身回到
      15時36分53秒：出現一自小客車並停在被害人家門前。
      15時37分52秒：該自小客車往前開幾步後停住。
      15時38分16秒：該自小客車往後退至巷口。
      15時38分35秒：一頭戴紅色帽子、身著黑色背心男子上該
      15時39分17秒：一自小客車出現並停在被害人家門前，該
      15時40分04秒：該自小客車副駕駛座下來一身著黑色外套
      15時40分36秒：該自小客車往前移動並駛離畫面。
      15時40分46秒：身著黑色外套、卡其色長褲男子走出被害
      15時40分57秒：該自小客車出現畫面後，倒車、回轉並停
      15時42分10秒：身著黑色外套、卡其色長褲男子進入被害
      15時42分34秒：身著黑色外套、卡其色長褲男子走出門張
      15時42分45秒：身著黑色外套、卡其色長褲男子快速跑至
      15時43分04秒：一身材微胖男子上車右後方座位。
      15時44分30秒：一頭戴帽子、身著條紋上衣男子上車右後
      15時44分42秒：該自小客車發動並駛離畫面。
      15時51分18秒：一身著黑色外套、卡其色長褲男子出現畫
      15時51分39秒：該自小客車倒車並停在被害人家門前。
      15時51分51秒：該自小客車右後方座位下來一頭戴帽子、
      15時52分08秒：該自小客車往前移動並駛離畫面。
    從而，依監視畫面之內容可知一身著黑色外套、卡其色長褲
    男子即「阿忠」數度敲打被害人甲○○家之鐵捲門，並張望
    四週，隨後即進進出出被害人住處，之後則進入一自用小客
    車車內再下車進入被害人住處，隨後一自小客車右後方座位
    下來一頭戴帽子、身著條紋上衣男子即張文洲走進被害人家
    中，而該身著黑色外套、卡其色長褲男子再走出被害人家並
    走至該自小客車，與車內人士交談後旋即再進入被害人家中
    。準此以觀，本件確實有2 人進入被害人住處行竊，且係先
    以敲門方式試探其內是否有人，並與車內之人接洽，之後即
    進入被害人住處行竊，而被告所駕駛之自用小客車則在附近
    徘徊，準備隨時接應進入被害人住處行竊之人，顯見被告知
    悉進入被害人住處之「阿忠」、張文洲進入被害人住處即是
    要行竊，而負責把風之工作，否則焉有數度將車停在附近並
    徘徊，且與下手行竊者接洽之理？從而，被告辯稱伊駕車載
    「阿忠」等人抵達後便駛離現場云云，即與事實不符。又另
    案被告張文洲於偵查及本院審理時均中證述：伊與被告認識
    1 、2 年，渠等是普通朋友關係等語，而被告卻於本院審理
    時稱伊不認識張文洲云云，顯見被告極力要撇清其與另案被
    告張文洲之關係，而欲誤導其僅係駕車載「阿忠」等人之司
    機而已。復佐以另案被告張文洲於偵查稱是被告委託伊、「
    阿忠」進去被害人甲○○住處拿東西（詳偵查卷第84頁），
    後於審理中改稱：甲○○住處是被告的家，被告請伊等進去
    拿東西，後來東西交給被告（詳本院96年1 月9 日審判筆錄
    ），是依另案被告張文洲之證述，可知被告於本件竊盜中有
    犯意聯絡及行為之分擔，是被告上揭所辯，要屬卸責之詞，
    不足採信。雖另案被告張文洲雖於偵審中否認有竊盜之犯行
    ，然仍不影響其對被告乙○○涉犯竊盜罪犯行之證詞之可信
    度，附此敘明。本件事證明確，被告犯行，堪予認定。
三、核被告所為，係犯刑法第321 條第1 項第4 款之結夥三人以
    上竊盜罪（原起訴法條為普通竊盜罪，業據公訴人當庭更正
    ）。被告及共犯張文洲、「阿忠」、「小胖」4 人，就上揭
    犯行，有犯意之聯絡及行為之分擔，皆為共同正犯。被告有
    如上揭所載前案科刑執行情形，有臺灣高等法院被告前案紀
    錄表1 份在卷可稽，其於有期徒刑執行完畢後，5 年內故意
    再犯本件有期徒刑以上刑之罪，為累犯，應依刑法第47條第
    1 項規定加重其刑。爰審酌被告於光天化日下結夥三人以上
    共同侵入住宅行竊，其行徑大膽可議，暨其犯罪之手段、對
    社會治安、被害人造成之危害、所得財物之價值，及犯後否
    認犯行，未見悔意等犯後態度等一切情狀，量處如主文所示
    之刑。
據上論斷，應依刑事訴訟法第299 條第1 項前段，刑法第28條、
第321 條第1 項第4 款、第47條第1 項，判決如主文。
本案經檢察官薛植和到庭執行職務。
中　　華　　民　　國　　96　　年　　1 　　月　　23　　日
                    刑事第一庭  審判長法  官  曾淑華
                                      法  官  王耀興
                                      法  官  黃梅淑
以上正本證明與原本無異。
如不服本判決，應於判決送達後10日內向本院提出上訴狀（應附
繕本），上訴於臺灣高等法院。
　　　　　　　　　　　　　        　　書記官　魏里安
中　　華　　民　　國　　96　　年　　1 　　月　　23　　日
附錄本案論罪科刑法條：
中華民國刑法第321 條第1 項第4 款規定：
犯竊盜罪而有左列情形之一者，處6 月以上、5 年以下有期徒刑
：
四  結夥三人以上而犯之者。
